Inventaris van het archief van de familie von Baumhauer, 1513-2005
Nationaal Archief, Den Haag
- Onroerende goederen, 4.
  - Onroerende goederen te Elspeet, Vierhouten, Ermelo en Harderwijk, 4.2
    - Eigendom en bezit
      - De korenmolen te Elspeet
        - Stukken betreffende het Molengoed te Elspeet, 1623-18e eeuw; 563-567; 2 charters en 3 stukken
          - Akte van overdracht door Wolter van Brienen en zijn vrouw Maria Hegemans, resp. door Pieter Cornelissen Schoenmaker en zijn vrouw Aertge Aerts van elke een vierde part van 1/18 deel in het molengoed aan Evert Jacobs Claerbeeck, 1626, ---
            Het origineel is in de Tweede Wereldoorlog verloren gegaan.
            In de onderstaande Inventarislijst (inv.nr. 567) wordt dit stuk in 1627 gedateerd.
            De inhoud is bekend uit een transcriptie gemaakt in 1927 door Jhr. Henk Laman Trip, welke berust in het Familiearchief Van Beuningen in het Nationaal Archief.
          - Onderhandse akte van overdracht van een gedeelte van het molengoed door Henderijck Suijck en zijn vrouw Erwertien Francken aan Lubbertien Jans, weduwe van Evert Hendrijcks, 1661, 564
          - Verklaring van Peel Everts dat het perceel genaamd "De Jackenkamp" door wijlen Evert Hendricks in cultuur is gebracht, 1671, 565
          - Akte van uitkoop van tiendvrijheid van een stuk land behorende tot het molengoed, door Jan Lubbertsen, 1684, 566; 1 charter
            Dit betreft land behorende tot "De Hardenberg", zie ook inv.nr. 597.
          - Oude inventarislijst van stukken betreffende het "Molegoet tot Elspeet", genummerd 1 tot en met 7 (1615-1749) in het handschrift van burgemeester Hendrik Boonen, z.j (18e-eeuw), 567
            De nummers 1, 3 en 5 ontbreken.
      - Het herengoed "Dries Gerbertserve", later "De Groote Pol", thans Apeldoornseweg 41 te Elspeet
        - Akte van overdracht van een derde part van het herengoed "Beene Hegemansgoet" onder Elspeet door Lubbertje Jans, weduwe van Evert Hendricksen, mede namens haar dochter Armgart Everts, aan Jan Beerten Mouw en zijn vrouw Anna Peters, met transcriptie van Jhr. Henk Laman Trip, z.j. en 1660; 568; 1 charter en 1 stuk
          Vóór 1613 maakte "Bene Hegemansgoed" deel uit van het herengoed Dries Gerbertserve te Elspeet.
        - Akte van onderhandse verkoop van een perceel onder Elspeet door Lubbertje Jans en haar dochter Arwertijen Everts, als erfgenamen van Evert Hendricks, aan Jan Beerten Mouw., 1664; 569; 1 stuk
        - Akte van verdeling tussen Jan Beerten Mouw met zijn vrouw Anna Peters, enerzijds, en Lubbertien Jans met haar dochter Erwaert Everts en schoonzoon Jan Lubberts, anderzijds, van de tot "Dries Gerbertsgoed" te Elspeet behorende boerderijen en landerijen., 1671; 570; 1 stuk
        - Akte waarin Gerhard Evertsen verklaart 300 gulden te hebben ontvangen van Jan Lubbertsen en dat hij twee percelen onder Elspeet, genaamd "De Meerencamp" en "De Nieuwe Camp" aan Jan Lubbertsen en zijn vrouw Erwertjen Everts in pand geeft, afschrift., 1675; 571; 1 stuk
        - Akte van verdeling tussen Jan Beerten Mouw en Jan Lubbertsen van percelen behorende tot "Dries Gerbertserve" te Elspeet., 1676; 572; 1 stuk
      - Het herengoed "Franck Hendricksgoed" (later "Frank Hendriksgoed"), thans Nunspeter weg 16 te Elspeet
        - Verklaring dat Jan Lubbertsen namens Herman Francken op voorwaarden van Herman Roessing 1650 Carolus gulden heeft betaald., 1683; 573; 1 stuk
        - Akte van schuldbekentenis door Hendrick Francken en zijn vrouw Garbrech Jans aan Aernout Brantsen, oud-burgemeester van Harderwijk, voor 650 gulden, met dorsale aantekening betreffende de aflossing door Jan Lubberts., 1684, 1694; 574; 1 charter
      - Overige onroerende goederen op de Veluwe en in Harderwijk
        - Akte van overdracht van een huis met een plaats en schuur aan de Hoogstraat te Harderwijk door Peter Feijt en Marritjen Keijsers aan Ellert Reijers en Geertgen Lubberts, met transcriptie door Henk Laman Trip., 1595 en z.j.; ---
        - Akte van overdracht van een huis met een plaats en schuur aan de Hoogstraat te Harderwijk door Ellert Reijers en zijn vrouw Geertgen Lubberts aan Teunis Conradts en Gijsbertgen Lubberts., 1596; 575; 1 charter
        - Akte van bevestiging door de Gelders Rekenkamer voor Jan Dirkszoon Smit om een perceel onder Elspeet te belasten met 700 Carolus gulden, afschrift., 1630; 576; 1 stuk
        - Akte van onderhandse verkoop van een perceel onder Elspeet door Jan Jacobs c.s. aan Evert Hendriksen., 1638; 577; 1 stuk
        - Akte van schuldbekentenis onder last van hypotheek van Teunis Gerritszoon aan Jan Lubbertsen en Erwertje Everts voor 250 Carolus gulden, gecancelleerd., 1679; 578; 1 charter
        - Akte van Memorie betreffende overdrachten en verpachtingen van het goed "De Groote Tweel" over de jaren 1559-1689., z.j. (ca. 1700); 579; 1 stuk
        - Akte van overdracht, verleden voor burgemeesters, schepenen en raad van Harderwijk, van een perceel hooiland gelegen op de wester-mehen en van een akker zaailand door Aeltjen Gerrits, weduwe van Wouter Gerritsen en mede namens haar zonen Gerrit Woutersen den oudsten en Gerrit Woutersen den jongsten, aan Dirk Boonen., 1704; 580; 1 stuk
        - Akte van overdracht van een gedeelte van een perceel in het Wijsseler Bos door Gerrit Hendrick Brummelhoff en zijn vrouw Evertien Hendrickx aan Dirk Boonen., 1709; 581; 1 stuk
        - Akte van onderhandse verkoop van huizen onder Ermelo door Egbert ten Bussche aan Jan Lubberts., 1710; 582; 1 stuk
        - Akten van overdracht van diverse percelen onder Ermelo door Herman Geurtsen aan Dirk Boonen., 1712-1713; 583; 1 charter en 1 stuk
        - Akte van overdracht van de helft van een paardenkamp te Horst (ambt Ermelo) door Doctor Wilhelm van Steenler aan Burgemeester Dirck Boonen, met transcriptie door Jhr. Henk Laman Trip uit 1927., 1718; ---
        - Proces verbaal van veiling van onroerende goederen van Hendrik Boonen en Adriana Bredius te Harderwijk., 1727; 584; 1 stuk
        - Lijsten van verschillende percelen op de Noord-Veluwe, in het handschrift van Hendrik Boonen., z.j. (ca. 1730); 585; 2 stukken
        - Onderhandse akte van overdracht van een half perceel in de Uddeler Heegde door Hendrik Boonen en Adriana Bredius aan hun zoon Dirk Boonen, met het verzoek aan de houtrichters hem als maalman te erkennen., 1748; 586; 1 stuk
        - Onderhandse akte van overdracht van een perceel hakhout onder Nunspeet door Jacob Marens aan Hendrik Richard Boonen., 1841; 587; 1 stuk
        - Uittreksels uit de perceelsgewijze kadastrale legger van de Gemeente Nunspeet., 1862, 1885 en 1893; 588; 1 omslag
      - "Landgoed Vierhouten", thans Elspeterbosweg 61 te Vierhouten
        - Eigendomsakten van gronden gekocht door Elisabeth Catharina Petronella von Baumhauer-Boonen, afschriften., 1864-1887; 589; 1 omslag
        - Akte van ruiling van twee percelen bouwland onder Vierhouten door de Hervormde Gemeente te Elspeet met Elisabeth Catharina Petronella von Baumhauer-Boonen., 1876; 590; 1 stuk
        - Eigendomsakten van gronden onder Vierhouten gekocht door Apollonia Wilhelmina von Baumhauer, Adriana Henriëtte von Baumhauer en Edouard Marie von Baumhauer, afschriften., 1890 en 1892; 591; 2 stukken
        - Staat van titels van aankomst der goederen te Vierhouten., 1893; 592; 1 stuk
        - Ingekleurde overzichtskaart van "Landgoed Huize Vierhouten", vervaardigd door de Nederlandse Heidemij te Arnhem., 1913; 593; 1 stuk
    - Exploitatie en Beheer
      - Boerderij "De Hardenberg", thans Molenweg 56 te Elspeet
        - Akte van toestemming door de Gelderse Rekenkamer te Arnhem aan Lubbertien Jans om een perceel land onder Elspeet in cultuur te mogen brengen., 1668; 594; 1 charter
        - Rekest van Jan Lubbertsen aan de Gelderse Rekenkamer te Arnhem om een perceel land te mogen afgraven, met goedkeurend appointement., 1702; 595; 2 stukken
        - Rekest van Erwaert Everts, weduwe van Jan Lubberts, aan de Gelderse Rekenkamer om een perceel land onder Elspeet in cultuur te mogen brengen, met goedkeurend appointement., 1718; 596; 1 stuk
        - Akte van uitgifte in erfpacht van een perceel bos onder Elspeet door Hendrik Boonen en Adriana Bredius aan Jan Janssen Caat en zijn vrouw Grietje Wolters, afschrift., 1749; 597; 1 stuk
          De originele akte met vijf zegels bevindt zich in het Familiearchief Van Beuningen in het Nationaal Archief.
          Jan Janssen Caat en Grietje Wolters waren de bewoners van de boerderij Ten Cate's Erf, thans Kleine Kolonieweg no. 22 te Elspeet, welke boerderij in 1874 in het bezit kwam van Ds. Hendrik Boonen.
      - Overige onroerende goederen
        - Proces verbaal van veiling van de houtopslag op verschillende percelen onder Elspeet afkomstig van burgemeester Hendrik Boonen., 1763; 598; 1 stuk
        - 'Vaste goederen behorende aan Hendrik Richard Boonen', legger van goederen onder Elspeet en Vierhouten, met aanvullingen in het handschrift van E.H. von Baumhauer en een bijlage., 1813-1885; 599; 1 deel
          De aanwezige pagina's betreffen de in 1862 door Elisabeth Catharina Petronella von Baumhauer-von Beuningen geërfde percelen.
          De ontbrekende pagina's 6, 7, 8, 11, 12, 17, 22, 23, 37, 38 en 42 betreffen de percelen die door haar zuster Maria Adriana van Beuningen-Boonen en broer Hendrik Boonen werden geërfd.
          De verwijderde pagina's 12, 17, 18, 22 en 23 werden in het Familiearchief Van Beuningen aangetroffen.
      - "Landgoed Vierhouten", thans Elspeterbosweg 61 te Vierhouten
        Bij de verdeling van de nalatenschap van Mr. Hendrik Richard Boonen en Adriana Martina Boonen-van IJzendoor viel in 1862 hun jongste dochter Elisabeth Catharina Petronella von Baumhauer-Boonen het bezit te Vierhouten ten deel, dat zij in de periode 1866-1882 uitbreidde door aankoop van diverse nabijgelegen boerderijen en landerijen.
        - Exploitatierekeningen opgesteld door diverse notarissen te Nunspeet en Harderwijk., 1820-1914; 600; 1 omslag
          Zij legden verantwoording af aan:
          Hendrik Richard Boonen, 1820-1851
          Adriana Martina Boonen-van IJzendoorn, 1852-1861
          Edouard Henri von Baumhauer, 1862-1881
          De erven van Edouard Henri von Baumhauer, 1884-1891
          Edouard Marie von Baumhauer, 1892-1904
          De erven van Edouard Marie von Baumhauer, 1913-1914
        - Akte van uitgifte in erfpacht van een perceel heidegrond onder Vierhouten door Heimen van Voorthuizen te Ermelo aan Hendrik Richard Boonen te Arnhem, afschrift., 1850; 601; 1 stuk
        - Akten van huur- en pachtovereenkomsten., 1871-1961; 602; 1 omslag
        - Akte van volmacht door de erven Von Baumhauer aan Edouard Marie von Baumhauer., 1885; 603; 1 stuk
        - Kennisgevingen van aanslagen grondbelasting door de Gemeente Nunspeet., 1871, 1874 en 1875; 604; 7 stukken
        - Betalingsbewijs van grondrente door Elisabeth C.P. von Baumhauer-Boonen., 1887; 605; 1 stuk
        - Stukken betreffende de herbouw van de verbrande boerderij bewoond door Lammert Hop, met bouwschetsen., 1890; 606; 1 omslag
          Dit betreft de boerderij aan de Waskolkweg no. 1 te Vierhouten, gekocht in 1866 door E.C.P. von Baumhauer-Boonen.
        - Rekeningen en kwitanties., 1892-1914; 607; 1 omslag
        - Ingekomen brieven bij de familie Von Baumhauer betreffende het beheer, met minuten van uitgaande brieven., 1892-1919; 608; 1 omslag
        - Foto's genomen op de landerijen en bij het landhuis te Vierhouten., z.j. (ca. 1900-1995); 609; 14 stukken
        - Akte van volmacht door Elisabeth Menalda en Albert Gillis von Baumhauer op Edouard Henri van Baumhauer., 1913; 610; 1 stuk
        - Schetsen en plattegronden van het grondgebied., z.j.; 611; 1 omslag
- Stukken waarvan de samenhang met dit archief onbekend is, 5.
  - Potloodtekening met karikaturen., z.j. (ca. 1840); 612; 1 stuk
  - Diverse foto's van onbekende personen., z.j. (ca. 1920); 613; 1 omslag